

MANUEL PASCUAL

Soy un Desarrollador Web con experiencia laboral en Marketing Digital. Me di cuenta que la resolución de problemas, el diseño y el mundo digital es lo que más me gusta. Profesional altamente dedicado y automotivado, con habilidades efectivas de liderazgo y comunicación. Mi objetivo es un encontrar un rol de desarrollador web que me permita trabajar en equipo para maximizar mis oportunidades de crecimiento.

CONTACTO

- manuelpascual.site
- ⊠ manuelnpascual@gmail.com
- <u>+54 9 11 5163 2960</u>
- +34 634-269-453
- in linkedin.com/in/pascualmanuel
- github.com/pascualmanuel/

HERRAMIENTAS

HTML 5 - CSS - JavaScript - React
- Node - Express - PHP - Strapi NextJS - MongoDB - MySQL Wordpress - Tableau - Google
Analytics - Google Data Studio Adobe Creative Cloud

HABILIDADES

Resolución de conflictos Comunicación Capacidad de adaptación Trabajo en equipo Creatividad

PROYECTOS

manuelpascual.site

IDIOMAS

INGLES avanzado

EXPERIENCIA LABORAL

LABBA STUDIO

Head of IT & Full Stack Developer - May 2022 - present

- Liderazgo del equipo de IT, supervisando proyectos y asegurando la calidad del desarrollo.
- Desarrollo de aplicaciones web usando React, Angular, y Next para el front-end, y Node y Express para el back-end.
- Mantenimiento y optimización de bases de datos con MongoDB y MySQL.
- Colaboración con equipos de diseño y marketing para soluciones digitales.

LATECH FACTORY

Contractor Full Stack Developer - May 2022 - present

 Desarrollo completo de aplicaciones web, incluyendo front-end y back-end.

Tribu Data. Marketing Estratégico impulsado por data.

Desarrollo de Software - USA FL Miami - marzo 2019 - febrero 2022

- Full Stack developer.
- Procesamiento, análisis y visualización de datos. (Estudio de datos de Google y Tableau)
- Análisis web e informes de rendimiento.
- Desarrollo e implementación de estrategias digitales. (Anuncios en Facebook)

FORMACIÓN ACADEMICA

IRONHACK MADRID - Bootcamp

Web development using front and back end technologies: HTML5, CSS3, JavaScript (ES6). Nodejs, Express.js, MongoDB. React.js. Oct. 2021 - Feb. 2022

DIGITAL HOUSE - Programación Full Stack

Web development using front and back end technologies: HTML5, CSS3, JavaScript (ES6). PHP, Laravel, MySQL. React.js. Marzo. 2019 - Sept. 2019

HARVARD UNIVERCITY | CS50: Introduction to Computer Science

Google Analytics. 2019

Godspell College

Bachillerato bilingüe con orientación en Humanidades 2016